【裁判字號】    90,上易,544
【裁判日期】    900426
【裁判案由】    傷害
【裁判全文】
臺灣高等法院高雄分院刑事判決                      九十年度上易字第五四四號
    上  訴  人
    即  被  告  甲○○
    選任辯護人  史雙全
右上訴人因傷害案件，不服臺灣屏東地方法院九十年度易字第六五號中華民國九十年
二月十六日第一審判決（起訴案號：臺灣屏東地方法院檢察署八十九年度偵字第六九
六七號），提起上訴，本院判決如左：
      主  文
上訴駁回。
      事  實
一、甲○○前因妨害自由案件，經本院判處有期徒刑六月確定，並於民國八十九年三
    月二十三日執行完畢。猶不思悔改，復於八十九年十月二十二日九時許，在屏東
    縣內埔鄉○○村○○路南端排水溝旁，與乙○○雙方因丟棄死鴨在乙○○之木瓜
    園內而發生口角衝突，甲○○竟基於傷害之犯意，以趕鴨之竹竿刺向乙○○未著
    後，復以石頭丟擲乙○○，致其頭頂部受有撕裂傷４Ｘ０．２公分之傷害。
二、案經乙○○訴由屏東縣警察局內埔分局報請臺灣屏東地方法院檢察署檢察官偵查
    起訴。
      理  由
一、訊據被告甲○○矢口否認右揭犯行，辯稱：伊是有拿竹竿要打乙○○，但沒有打
    中，該竹竿因很長，要以雙手拿，被告沒有機會撿石頭，遑論丟擲告訴人，後來
    告訴人夫妻及吳清榮、林純伶等還拿石頭向伊丟擲，吳清榮、林純伶距離較遠，
    告訴人頭上之傷，可能因渠等向被告丟擲石頭，因拋物線之原理，才落下擊中告
    訴人之頭頂，亦有可能因告訴人摔倒而碰到頭頂，況告訴人及被告之間相隔只二
    、三公尺之距離，且中間隔有網，被告用直投方式，隔著網隙，最多只能打到告
    訴人腳部，又告訴人係當日九時許與被告爭吵，其間過程不過五分鐘，惟告訴人
    竟直到十點半才就醫，在醫院並自述九時三十分受傷，則告訴人之傷可能在九時
    三十分另受他因所致，另證人與告訴人均有親戚關係，證詞難免偏頗，且伊與告
    訴人間有仇恨存在，本案是告訴人挾怨報復云云，並聲請將告訴人夫婦及證人吳
    清榮、林純伶送測謊云云。
二、經查：
（一）右揭犯罪事實，業據告訴人乙○○指訴：我與我太太簡松花在該處工作，發現
      木瓜園內有死鴨很臭，我就把死鴨丟回甲○○之養鴨池內，甲○○來時就說有
      種再丟回去，他就持竹竿撞我，但沒撞到，後來他持石頭丟我，丟在我頭上，
  我太太在我受傷昏倒時，趕快叫我妹妹及妹婿來，一起送我去醫院等語綦詳，
      核與簡松花於警偵訊時供稱被告持石頭丟擲其先生致頭部受傷等情相符，復有
      財團法人屏東基督教醫院診斷證明書一紙在卷為憑，依診斷證明書所載，告訴
      人驗傷之時間為八十九年十月二十二日上午十時三十分許，距案發時間僅約一
      時半，核與告訴人自案發地點屏東縣內埔鄉至位於一、二十公里外之屏東市區
      基督教醫院，所需之時間相差無幾。被告辯稱其就醫時間距爭吵時間甚長，可
      能另外受傷云云，殊不足採。
（二）告訴人於本院審理中就其受傷過程，供稱係伊蹲下去時為告訴人丟中石頭所致
      ，查告訴人與被告間距離約一、二公尺，中間隔有一網，網高約二公尺，網之
      下層留有較大之空隙、上層則空隙較小，此為被告及告訴人均承認之事實，且
      被告供稱該空隙分別約為直徑五公分及一點五公分，而被告向告訴人丟擲之石
      頭之大小，據告訴人稱約可用拳頭握，顯見小於直徑五公分，應可穿越網之下
      層空隙，又當時告訴人陳稱其蹲下去之地點，為水溝旁，較被告站立地面為低
      ，有照片可稽，則被告於告訴人蹲下之時，以石頭丟擲告訴人，正可丟中告訴
人之頭頂。被告雖手持竹竿，惟其刺向告訴人後，因竹竿穿過網之故，竹竿可
      籍網之力而固定，或將竹竿放置地，再撿石頭丟擲，情理上並無不能撿石頭之
      原因存在，又證人吳清榮於警偵訊時均供稱其並未向被告丟擲石頭，即被告於
      偵查中亦稱係乙○○、簡松花夫婦二人丟石頭，而當時簡松花站於乙○○之旁
      ，亦有被告自呈之圖可憑，簡松花要無向告訴人丟擲石頭之理，是向告訴人丟
      擲石頭當只被告而已，況倘被告未持石頭扔擲告訴人，告訴人何有於與被告爭
      執後，無端受傷之理，再者，縱如被告所辯，其與告訴人間有仇怨，衡情，告
      訴人亦無自傷屬人體要害之頭部，以換取挾怨報復之機會，顯見被告所辯，與
      常情不相符，應以告訴人之指訴較為可採。本件事證已明，被告犯行足堪認定
      ，其聲請將告訴人夫婦、吳清榮夫婦送測謊，核無必要，附此敘明。
三、核被告所為，係犯刑法第二百七十七條第一項之普通傷害罪。被告前因妨害自由
    案件，經法院判處有期徒刑六月，於八十九年三月二十三日執行完畢，有卷附被
    告全國前案紀錄表可按，其受有期徒刑之執行完畢後，五年內，再犯有期徒刑以
    上刑之罪，為累犯，依法加重其刑。原審依卷證資料，認被告罪證明確，適用刑
    法第二百七十七條第一項、第四十七條、第四十一條第一項、罰金罰鍰提高標準
    條例第一條前段、第二條，審酌被告犯罪之動機、手段、造成被害人損害之程度
    、及犯後飾詞狡辯，毫無悔意等一切情狀，量處有期徒刑五月，並諭知易科罰金
    之折算標準，經核認事用法均無不當，量刑亦稱允當，被告上訴意旨，否認犯罪
    ，指摘原判決不當，為無理由，應予駁回。
據上論結，應依刑事訴訟法第三百六十八條，判決如主文。
本案經檢察官陳國全到庭執行職務。
中      華      民      國    九十      年      四      月    二十六    日
                              臺灣高等法院高雄分院刑事第五庭
                                  審判長法官  吳水木
                                        法官  洪慶鐘
                                        法官  趙文淵
右正本證明與原本無異。
不得上訴。
                                      書記官  高惠珠
中      華      民      國    九十      年      四      月    三  十    日
附錄：本判決論罪科刑法條：
附錄法條：
刑法第二百七十七條第一項
傷害人之身體或健康者，處三年以下有期徒刑、拘役或一千元以下罰金。
                                                                    Ａ


司法院資訊處製作；財團法人民間司法改革基金會備份。
